# 这种情况土地如何入账？

提问人：frankwf 时间：2013-12-18 15:46:53
借：无形资产 200 万；贷：银行存款 100 万、递延收益： 100 万

回答人：chenyiwei
确认递延收益的条件是预计满足政府规定条件的可能性大于 50 ％。如果存在较大不确定性的，应当贷记其他应付款或者长期应付款。